【裁判字號】    95,訴,466
【裁判日期】    951017
【裁判案由】    槍砲彈藥刀械管制
【裁判全文】
臺灣板橋地方法院刑事判決              95年度訴字第466 號
公  訴  人  臺灣板橋地方法院檢察署檢察官
被      告  乙○○
上列被告因違反槍砲彈藥刀械管制條例案件，經檢察官提起公訴
（94年度核退偵字第1210號)， 被告於準備程序中就被訴事實為
有罪之陳述，經本院合議庭裁定由受命法官獨任進行簡式審判程
序，判決如下：
    主      文
乙○○未經許可，持有子彈，處有期徒刑參月，併科罰金新臺幣
參萬元，有期徒刑如易科罰金，罰金如易服勞役，均以新台幣玖
佰元即銀元參佰元折算壹日。
    事      實
一、乙○○明知具有殺傷力之子彈係屬槍砲彈藥刀械管制條例所
    列管之彈藥，未經許可，不得持有，竟於民國94年10月12日
    前某日，取得具有殺傷力之土造子彈4 顆（起訴書誤載為6
    顆），及不具殺傷力之改造貝瑞塔手槍1 支、土造子彈4 顆
    後（起訴書誤載為2 顆），未經許可，加以持有，嗣為警臨
    檢查獲。
二、案經台北縣政府警察局中和分局報告臺灣板橋地方法院檢察
    署檢察官偵查起訴。
    理      由
一、本案被告乙○○所犯係死刑、無期徒刑、最輕本刑為3 年以
    上有期徒刑以外之罪，且非高等法院管轄之第一審案件，其
    於準備程序中就被訴事實為有罪之陳述，經本院告知簡式審
    判程序之旨，並聽取公訴人、被告之意見後，經合議庭裁定
    由受命法官獨任進行簡式審判程序，合先敘明。
二、上揭事實，業據被告於本院審理時坦承不諱，核與證人練美
    雲、甲○○於警詢證述之情節相符，並有土造子彈8 顆扣案
    可資佐證。而前述扣案子彈經送內政部警政署刑事警察局以
    性能檢驗法及試射法鑑驗結果，其中4 顆可擊發，認均具殺
    傷力，另4 顆無法擊發，認均不具殺傷力，有該局94年10月
    26日刑鑑字第0940156964號槍彈鑑定書及95年4 月18日刑鑑
    字第0950044074號函附卷可稽。足認被告自白核與事實相符
    ，應堪採信。本案事證明確，被告犯行洵堪認定。
三、新舊法之比較適用：
（一）查被告行為後，刑法於94年2 月2 日修正公布，並自95年
      7 月1 日施行，且刑法施行法於95年6 月14日增訂該法第
      1 條之1 規定，並同自95年7 月1 日施行，其將刑法分則
      所定罰金之貨幣單位均改為新臺幣，並分別提高為3 倍或
      30倍。另按同於95年7 月1 日修正施行之刑法第2 條規定
      ，乃係關於新舊法比較適用之準據法，其本身無關行為可
      罰性要件之變更，故於95年7 月1 日上開法律修正施行後
      ，如有涉及比較新舊法之問題，即應逕依修正後刑法第2
      條第1 項規定，為「從舊從輕」之比較。再法律變更之比
      較適用，比較時應就罪刑有關之共犯、未遂犯、想像競合
      犯、牽連犯、連續犯、結合犯、以及累犯加重、自首減輕
      暨其他法定加減（如身分加減）與加減例等一切情形，綜
      其全部罪刑之結果而為比較；且就比較之結果，須為整體
      之適用，不能割裂分別適用各該有利於行為人之法律（最
      高法院95年度第8 次刑事庭會議決議意旨參照）。
（二）刑法第41條第1 項前段關於易科罰金、及刑法第42條關於
      易服勞役等規定，依修正前刑法第41條第1 項、第42條第
      2 項及廢止前罰金罰鍰提高標準條例第2 條之規定，應以
      銀元300 元即新臺幣900 元折算1 日，惟若依修正後刑法
      第41條第1 項前段、第42條第3 項（原罰金罰鍰提高標準
      條例第2 條已同時刪除）等規定，應以新臺幣1,000 元、
      2,000 元或3,000 元折算1 日，二者相較之下，應以修正
      前之規定較有利於被告。
四、按具有殺傷力之子彈係槍砲彈藥刀械管制條例第4 條第1 項
    第2 款所稱彈藥，非經中央主管機關之許可，不得製造、販
    賣、運輸、轉讓、出租、出借、持有、寄藏或陳列。被告未
    經許可持有之，係犯同條例第12條第4 項之未經許可持有子
    彈罪。爰審酌被告未經許可之槍砲彈藥之製造、持有及流通
    等，危害人身安全及社會秩序，而為國法所禁，並經各類教
    育、傳媒廣為宣導週知，被告應無不知之理，其猶未經許可
    ，恣意持有具有殺傷力之子彈，欠缺守法觀念，應予非難，
    兼衡被告持有前開子彈並無其他犯罪目的，及其持有子彈之
    期間、數量，對於社會治安所生實際危害尚非嚴重，暨犯罪
    後坦承犯行，態度尚屬良好等一切情狀，量處如主文所示之
    刑，並諭知有期徒刑易科罰金及罰金部分易服勞役之折算標
    準，以示懲儆。
五、扣案具有殺傷力之土造子彈4 顆，原為違禁物，惟均於鑑驗
    時試射擊發而耗損，失其效用，已失違禁物之性質，爰不宣
    告沒收。
據上論斷，應依刑事訴訟法第273 條之1 第1 項、第299 條第1
項前段，槍砲彈藥刀械管制條例第12條第4 項，刑法第2 條第1
項前段、第11條前段、修正前刑法第41條第1 項前段、第42條第
2 項，修正前罰金罰鍰提高標準條例第2 條，現行法規所定貨幣
單位折算新臺幣條例第2 條，判決如主文。
本案經檢察官彭聖斐到庭執行職務。
中    華    民    國    95    年    10    月    17    日
                  刑事第六庭  法  官  林鈺琅
以上正本證明與原本無異。
如不服本判決，應於判決送達後10日內，向本院提出上訴狀。
                              書記官  林蔚然
中    華    民    國    95    年    10    月    17    日
附錄本案論罪科刑法條全文：
槍砲彈藥刀械管制條例第12條：
  未經許可，製造、販賣或運輸子彈者，處一年以上七年以下有
  期徒刑，併科新台幣五百萬元以下罰金。
  未經許可，轉讓、出租或出借子彈者，處六月以上五年以下有
  期徒刑，併科新台幣三百萬元以下罰金。
  意圖供自己或他人犯罪之用，而犯前二項之罪者，處三年以上
  十年以下有期徒刑，併科新台幣七百萬元以下罰金。
  未經許可，持有、寄藏或意圖販賣而陳列子彈者，處五年以下
  有期徒刑，併科新台幣三百萬元以下罰金。
  第一項至第三項之未遂犯罰之。


司法院資訊處製作；財團法人民間司法改革基金會備份。
